【裁判字號】    98,訴,403
【裁判日期】    990527
【裁判案由】    毒品危害防制條例
【裁判全文】
臺灣桃園地方法院刑事判決               98年度訴字第403號
公  訴  人  臺灣桃園地方法院檢察署檢察官
被      告  戊○○原名楊明君.
指定辯護人  本院公設辯護人丁○○
上列被告因毒品危害防制條例案件，經檢察官提起公訴（97年度
偵緝字第178 號），本院判決如下：
    主  文
戊○○無罪。
    理  由
一、證據能力之說明
  (一)被告審判外不利於己之陳述：
    1.按被告之自白，非出於強暴、脅迫、利誘、詐欺、疲勞訊
      問、違法羈押或其他不正之方法，且與事實相符者，得為
      證據，刑事訴訟法第156 條第1 項定有明文。再按司法警
      察官或司法警察詢問犯罪嫌疑人時，應全程連續錄音；必
      要時，並應全程連續錄影。但有急迫情況且經記明筆錄者
      ，不在此限。刑事訴訟法第100 條之2 準用同法第100 條
      之1 第1 項，定有明文。此項全程錄音錄影之立法目的及
      理由，在於建立詢問筆錄之公信力，並擔保詢問程序之合
      法正當；亦即在於擔保犯罪嫌疑人對於詢問之陳述係出於
      自由意思及筆錄所載內容與其陳述相符，如犯罪嫌疑人之
      陳述係屬自白者，並足確保自白之任意性（最高法院88年
      台上字第5762號判決意旨參照）。
    2.又按被告基於不自證己罪權，對於犯罪事實固無舉證負擔
      （舉證責任），惟此係指基於罪疑唯輕原則，檢察官對於
      被告犯罪事實不僅應指出證明之方法，尚應負說服責任（
      刑事訴訟法第161 條第1 項及該條項立法理由參見），如
      法院對於被告是否有檢察官所指犯行，仍有合理之懷疑，
      即應判決被告無罪，被告不須負說服責任。惟不表示被告
      對於所辯事項，即得空言辯解，尤其刑事訴訟法第156 條
      第3 項所指「被告陳述其自白係出於不正之方法者」，絕
      非指被告得「空言主張」，而不負指出證明方法之義務。
      換言之，被告對於何時出於如何不正之方法取得其自白，
      固絕無說服責任，惟仍應指出證明方法，以使法院生合理
      之懷疑，此時始有進入「法院應命檢察官就自白之出於自
      由意志，指出證明之方法」之可能。否則，被告僅空言否
      認自白筆錄之任意性，簡單幾句「遭到刑求」等語，即要
      求檢察官疲於奔命就此不違自白任意性之部分，指出證明
      方法，無異癱瘓整個刑事訴訟程序，亦絕非該條項要求檢
      察官負舉證責任之立法目的。經查：被告於準備程序及審
      判期日均否認犯行，固曾對警詢筆錄之證據能力辯稱：警
      察係照著監聽內容製作筆錄，製作完後即令伊簽名，僅有
      97年偵緝字第178 號卷內第59頁通訊監察譯文上下兩簽名
      ，均為伊看過內容後始簽名捺印。金門縣警察局之員警到
      中壢分局後電話通知伊到中壢分局，伊到達時警察已快寫
      好筆錄，警局中僅陳述寥寥數語云云；然被告亦自承警察
      並未施用強暴、脅迫或以其他不正方法訊問，僅係說話大
      聲，並要伊帶警察找劉鼎威等語（參本院卷第27頁反面、
      第75頁），是以被告並未就此指出證明方法，僅空言主張
      ，亦即未指出使本院生合理懷疑有何非任意性之情。又查
      本件被告於94年7 月13日之警詢筆錄，係於證人甲○○94
      年5 月8 日、94年5 月9 日警詢筆錄製作完成後，始經中
      壢分局警員通知到場製作筆錄，則中壢分局警員於查悉證
      人甲○○涉嫌販賣毒品犯行之資訊後，為確認其真偽，據
      此向被告確認，又互核其等之筆錄，亦非逐字逐句均相雷
      同，其抗辯已難令本院啟疑。再者，被告於準備程序中就
      警詢所載內容逐句確認後，其對於警詢筆錄中所載：伊當
      時在台北從事裝潢工作、之前使用的電話號碼0000000000
      ，因伊於94年1 月去大陸時遺失了就沒有再使用；向甲○○拿安非他命不用錢、伊幫甲○○介紹辦理信用卡、貸款
      ；因與丙○○吵架故未向丙○○拿貨；甲○○還欠伊工錢
      等節均認係依其陳述記載而屬實，其餘部分認為記載不正
      確等語，苟其所辯其到達警局時，警員幾已將筆錄製作完
      成乙節為真，何以警員於其尚未到達警局前即能製作其有
      利部分之陳述，況且警詢筆錄若非依被告所供述而記載，
      何以警員得知被告所積欠甲○○之款項為工錢，顯見被告
      係就其有利於己之陳述部分咸認有確實，就其不利之記載
      部分則否認之，即令被告所述有部分乃虛偽陳述，亦屬證
      明力之判斷問題，尚與證據能力無涉。再者，是否構成詐
      欺並因而使被告為自白者，首先應以偵訊者係出於故意為
      前提。換言之，於偵查不公開原則下，基本上訊問者享有
      資訊壟斷的特權，而被告與外界的資訊來源管道原則上處
      於封閉之狀態，其唯一所能獲取資訊的來源，即僅在訊問
      者而已，假若訊問者刻意提供被告虛偽、錯誤之資訊，被
      告又無法經由其他管道查證該訊息之可信度，因而作出自
      白之決定，對於被告意思決定之任意性，顯然受到影響，
      此時即構成所規範之詐欺方法，惟若偵訊者係提供正確或
      合法之資訊，甚或祇是單純地隱瞞資訊，對於被告意思決
      定之形成並不影響，或謂並不發生決定性的影響，此時即
      無侵害其意思任意性可言，非屬此處之詐欺行為。查中壢
      分局於製作被告之警詢筆錄前，證人甲○○於警詢中確已
      為不利被告之陳述，縱使中壢分局警員執此提示於被告親
      閱核對，亦無可能構成詐欺或所謂誘導之行為。至被告陳
      述之內心動機如何，有無隱瞞事實，所述是否與事實相符
      ，當屬「證明力」之判斷層次。復以如果犯罪嫌疑人之自
      白，係基於自由意思而非出於不正之方法，且其自由之陳
      述與事實相符，縱令於訊問時未經全程連續錄音或錄影，
      致訊問程序稍嫌微疵，仍難謂其自白之筆錄，無證據能力
      （最高法院93年度台上字第370 號判決意旨參照），本件
      警詢筆錄之錄音檔因事隔多年，承辦員警所屬警局之電腦
      主機毀損而無從取得錄音檔資料，固有金門縣警察局98年
      6 月15日金警刑字第0980009259號函在卷可佐，揆諸上開
      說明，被告既對於何時出於如何不正之方法取得其自白，
      並未指出證明方法，使本院產生合理之懷疑，縱令並無該
      警詢筆錄之錄音資料，於本件證據能力尚無影響。
    3.綜上所述，被告警詢中所為不利己之陳述，係出於任意性
      所為，具證據能力。
  (二)被告以外之人審判外陳述
    次按被告以外之人於審判外之言詞或書面陳述，除法律有規
    定者外，不得作為證據。被告以外之人於審判外之陳述，雖
    不符前4 條（指刑事訴訟法第159 條之1 至第159 條之4 ）
    之規定，而經當事人於審判程序同意作為證據，法院審酌該
    言詞陳述或書面陳述作成時之情況，認為適當者，亦得為證
    據。刑事訴訟法第159 條第1 項、第159 條之5 第1 項，分
    別定有明文。查被告於審判程序中，對於被告以外之人證人
    甲○○審判外之書面陳述筆錄，不爭執證據能力，公訴檢察
    官對此等證據之證據能力亦不爭執，且證人甲○○於審判中
    已到庭交互詰問，足見審判外筆錄及文書具相當之可信性，
    依前述「同意性」之傳聞法則例外規定，被告以外之人於審
    判外之陳述均具證據能力。
  (三)又檢察官所提出福建金門地方法院檢察署通訊監察書即甲○○所使用之門號0000000000號行動電話於93年8 月30日、93
    年8 月31日之通訊監察譯文，係依修正前通訊監察及保障法
    ，經福建金門地方法院檢察署以93年8 月24日金檢瑞聲監字
    第035 號通訊監察書，實施通訊監察所得，因通訊監察錄音
    內容，係機械式紀錄被監聽者之通話內容，與供述證據須要
    自然人觀察、記憶、陳述之特質不同，並無供述證據在本質
    上之不可靠性及不確定性，通訊監察之內容，其所錄取之聲
    音或畫面，既係憑機械力拍錄，未經人為操控，該錄音、錄
    影經依刑事訴訟法第165 條之1 第2 項規定之調查程序後，
    固有證據能力。惟監聽譯文屬直接審理原則下的派生證據，
    其原始證據為監聽錄音帶，且通訊監察之監聽譯文如係於審
    判外將監聽所得資料以現譯方式整理後予以記錄而得，如與
    錄音內容相同，就被告以外之人之通話內容而言，與機械性
    之紀錄並無不同，其性質非傳聞，或屬具真實可信之傳聞例
    外，自有證據能力：就被告本人而言屬審判外之自白或不利
    於己之陳述，其更非傳聞而不受傳聞法則之拘束。惟譯文相
    對監聽錄音屬間接證據之書證，以提示譯文書證代替勘驗監
    聽錄音之前提，必須是錄音與譯文內容相符，始符合直接審
    理原則，就被告以外之人之陳述，始不受傳聞法則之拘束，
    否則，仍應以錄音內容為證據，始符合直接審理與傳聞法則
    。換言之，犯罪機關依通訊保障及監察法所實施之電話監聽
    ，應認監聽所得之通訊內容，始屬調查犯罪所得之證據，其
    內容須藉由錄音設備予以保存，使其真實性足以供審判上檢
    驗，至於實務上依據監聽錄音結果翻譯而成之通訊監察譯文
    ，以顯示該監聽錄音內容，為學理上所稱之派生證據，屬於
    文書證據之一種，固有方便證據檢驗之功能，但究非證據本
    身之內容。此於被告或辯護人對其譯文之真實性發生爭執或
    有所懷疑時，法院自應依刑事訴訟法第165 條之1 第2 項規
    定，勘驗該監聽之錄音帶踐行調查證據之程序，以確認該錄
    音聲音是否為本人，及其內容與通訊監察譯文之記載是否相
    符。故如監聽錄音帶已滅失，或因保存不善而無法顯示聲音
    ，而被告或訴訟關係人對監聽譯文復有爭執時，因監聽譯文
    之真實性無法獲得確保，自不得僅憑監聽譯文作為判斷之依
    據。經查被告否認曾有譯文上之對話內容，證人甲○○亦未
    承認有與被告之譯文上對話，並表示已忘記等語，是以證人
    甲○○亦對譯文之證據能力有所爭執，檢察官自應提出譯文
    所憑之監聽錄音以證明與譯文相符。惟查檢察官無法提出監
    聽錄音，且據本院依職權向福建高等法院金門分院調閱該院
    98年度上重訴字第1 號被告丙○○等違反毒品危害防制條例
    案件全卷，亦查無相關錄音資料，再以金門縣警察局亦函覆
    稱：因事隔多年，所錄監察錄音檔及筆錄錄音檔，因電腦主
    機毀損已無從取得錄音檔資料，此有金門縣警察局98年6 月
    15 日 金警刑字第0980009259號函在卷可稽（參本院卷第36
    頁、第38頁至第40頁）。再者，本案錄音帶已無從尋獲，而
    錄音帶的保管權責為檢警機關，即使檢警機關因為另案調查
    起訴而移送至其他法院保管中，仍屬國家機關應掌管及妥適
    保管之範疇，錄音帶滅失或無從尋獲之原因如證明係不可抗
    力，且無可歸責於國家之情形時，自得在證明譯文有特別可
    信及證明犯罪事實存否之必要證據下，仍得認屬直接審理原
    則之例外而有證據能力，然錄音帶無法提出之原因如係導因
    於國家機關的保管不善，或其他得歸責於國家之事由，自難
    認屬直接審理原則之例外，除非有其他同意性之事由，例如
    被告並不爭執為其對話等情。惟本件無論證人甲○○之另案
    或被告所涉本案均未確定，檢警機關自應負保管監聽錄音之
    責任除非錄音帶已提出於法院為證據，否則自難以電腦毀損
    此等保管不善之舉以卸責，且將此無從勘驗之不利益由被告
    負擔，此種因可歸責於國家之事由所生之直接證據滅失，自
    難構成直接審理原則及傳聞法則之例外而無證據能力。即使
    以製作譯文之警察到庭證述係依錄音帶記載譯文，實難期待
    會為反對之陳述，此亦僅屬證明力是否可信之層次，難以補
    正證據能力之欠缺。至公訴檢察官提出最高法院99年度台上
    字第40 0號判決意旨而認本件通訊監察譯文應有證據能力等
    語，惟查最高法院肯定該案原審採取權衡原則認定在無錄音
    光碟之前提下，該案的監聽譯文係用以證明販賣第一、二級
    毒品罪之公益性考量而認有證據能力，本院認為權衡因素共
    計7 至8 項，此種單一權衡且偏重為重罪考量之權衡尚有未
    足，又最高法院另參酌製作監聽譯文之警察到庭之證述及被
    告、共同被告並不爭執譯文之內容而認定該譯文有證據能力
    ，就後者被告的同意性而言，顯然屬於直接審理原則之例外
    ，因而認為有證據能力，此部分理由本院認為合法且可採，
    惟本案中被告、辯護人爭執譯文的實在性而無同意性之例外
    ，已如前述，又關於製作譯文之警察到庭轉述其製作譯文屬
    實係依據監聽錄音據實記載，固然不失為佐證確實有該譯文
    上之對話，此應該屬於是否非傳聞或傳聞例外之判斷，就物
    證或文書證據的直接性有無合法例外而言尚不生影響，至多
    僅係證明力之判斷，本案證人亦即當時製作譯文之警察乙○○固到庭作證有此對話之譯文，惟被告否認之，本案情節與
    該最高法院判決意旨配合事實觀之仍有不同，尚難做為本案
    判決先例加以引用，附此敘明。
  (四)搜索筆錄、扣押物品目錄表等，均有證據能力。理由：屬書
    證性質，復與本案待證事實有（自然）關聯性，且查無認有
    違背法定程序或經偽造、變造所取得，而顯有不可信之情況
    。
二、公訴意旨略以：被告戊○○明知海洛因為行政院衛生署公告
    查禁之第一級毒品，不得非法運輸，竟受甲○○（另案偵辦
    ）委託，以新台幣5,000 元為代價，於民國93年8 月31日下
    午某時，自徐阿坤（另案偵辦）位於桃園縣中壢市○○街46
    號住處，取得第一級毒品海洛因1 包（約毛重1 公克）後，
    將之夾藏在電話來電顯示器中，至臺北國際航空站，委託不
    知情之復興航空運輸股份有限公司員工以快遞方式，將該來
    電顯示器寄送至福建省金門縣金門航空站予丙○○（另案偵
    辦）收取，為警循線查獲。因認被告涉犯毒品危害防制條例
    第4 條第1 項之運輸第一級毒品罪嫌。
三、按犯罪事實應依證據認定之，無證據不得認定犯罪事實，刑
    事訴訟法第154 條第2 項定有明文。又認定犯罪事實所憑之
    證據，雖不以直接證據為限，間接證據亦包括在內，然而無
    論直接或間接證據，其為訴訟上之證明，須於通常一般之人
    均不致有所懷疑，而得確信其為真實之程度者，始得據為有
    罪之認定，倘其證明尚未達到此一程度，而有合理之懷疑存
    在時，事實審法院在心證上無從為有罪之確信，自應為無罪
    之判決。且刑事訴訟上證明之資料，無論其為直接或間接證
    據，均須達於通常一般之人均不致有所懷疑，而得確信其為
    真實之程度，始得據為有罪之認定，若其關於被告是否犯罪
    之證明未能達此程度，而有合理懷疑之存在，致使無從形成
    有罪之確信，根據「罪證有疑，利於被告」之證據法則，即
    不得遽為不利被告之認定，最高法院著有76年台上字第4986
    號、92年台上字第1208號判例足資參照。檢察官認被告等人
    涉有上開犯罪嫌疑，無非係以證人甲○○於警詢所為不利被
    告之供述及上開通訊監察譯文，為其論據（惟上開通訊監察
    譯文業經本院認定無證據能力，已如前述）。訊之被告戊○○堅詞否認有此等運輸海洛因之犯行，辯稱：雖有寄電話來
    電顯示器，然係同行至松山機場之友人劉鼎威寫收件人資料
    ，伊之前透過劉鼎威介紹認識證人甲○○，當日係證人甲○○打電話給劉鼎威雙方言妥後，證人甲○○始電話聯繫伊已
    通知阿威至伊家中拿來電顯示器，伊與劉鼎威一同至機場，
    伊在現場顧車，由劉鼎威交寄該物品。當時，伊有兩支預付
    卡型之手機。93年間伊至證人甲○○金門家中，透過證人甲○○協尋工作，，薪水是老闆交給證人甲○○，再由證人甲○○轉交，伊應該有欠甲○○錢，數額及時間、事由、是否
    還清均忘記。事後伊未再與證人甲○○於電話中告知貨物已
    寄出，證人甲○○亦未因此事給伊錢等語。
四、經查：
  (一)按犯第4 條第1 項至第4 項、第5 條第1 項至第4 項前段、
    第6 條第1 項至第4 項、第7 條第1 項至第4 項、第8 條第
    1 項至第4 項、第10條或第11條第1 項、第2 項之罪，供出
    毒品來源，因而破獲者，得減輕其刑。修正前毒品危害防制
    條例第17條定有明文。且按施用毒品者所稱其向某人買受毒
    品之指證，不得作為有罪判決之唯一證據，仍須調查其他必
    要之證據，以察其是否與事實相符，為本院歷年來之見解，
    良以毒品買受者之指證，其憑信性於通常一般人已有所懷疑
    ，尚難確信其為真實。況依毒品危害防制條例第17條之規定
    ，其供出毒品來源而破獲者，復得減輕其刑，則其指證之真
    實性猶有疑慮，是施用毒品者之指證，其真實性有待其他必
    要證據加以補強。茲所謂必要之補強證據，固不以證明販賣
    毒品犯罪構成要件之全部事實為必要，但以與施用者之指證
    具有相當之關聯性為前提，其經與施用者之指證綜合判斷，
    已達於通常一般人均不致有所懷疑，而得確信施用者之指證
    為真實者，始得為有罪之認定，此為無罪推定原則之必然推
    演（最高法院93年度台上字第6750號刑事判決參照）。而查
    本件證人甲○○係因違反毒品危害防制條例經警查獲，證人
    甲○○並自承有施用毒品之犯行等情，有其警詢筆錄在卷可
    佐（參金門縣警察局刑案偵查卷宗第26頁至第28頁），故其
    於遭查獲後如供出毒品來源因而破獲者，可適用前開毒品危
    害防制條例第17條之規定而得邀減刑寬典之利益，是其就指
    述被告運輸毒品乙節，確具切身之利害關係。故而在證人甲○○有如此切身利害關係之情形下，所為不利被告之證述，
    自應較諸一般無利害關係人之證述予以更為嚴格之檢視，至
    少需無瑕疵可指，並有輔助事證而為佐證，方得採為認定被
    告犯罪事實之基礎，俾免發生為委罪卸責而誣指他人之危險
    。
  (二)再查，證人甲○○雖於警詢中稱：93年8 月31日下午從台北
    航空站寄包裹1 件，是綽號「阿明」戊○○所寄，其以行動
    電話聯絡門號0000000000號行動電話寄送毒品到金門，之後
    他以電話機顯示器到機場復興航空貨運站寄到金門內裝有海
    洛因1/ 4（1 克），價錢為5,000 元，到金門後由丙○○到
    金門機場貨運站領取，其在金門以台東企業銀行提款卡轉匯
    入「阿明」所有之「台新中小企銀」戊○○戶頭內云云（參
    金門縣警察局刑案偵查卷第31頁至第32頁，即94年5 月9 日
    證人甲○○警詢筆錄第6 頁至第7 頁），然此後歷次偵查中
    及本院審理時，均一致證稱被告寄送包裹之收件人為其夫丙○○，且有無匯款已遺忘，又該匯款亦可能係被告缺錢所調
    借，或裝潢之費用等語，而否認被告有運輸毒品至金門由證
    人甲○○收受之情事，而為前開與警詢供述相異之陳述（參
    福建金門地方法院檢察署94年度偵字第342 號卷第38頁至第
    39頁），顯與其先前在警詢中所為之供述出入甚鉅，是以其
    在警詢中所為不利被告之供述是否確與事實相符，容非毫無
    可慮之處。再者，證人甲○○上開警詢中之供述係以被告之
    身分所為，亦與一般證人證述均經具結而具信用性擔保之情
    形迥異，其可信度如何尤有疑義。且其在偵查中及本院審理
    中，於受告知偽證罪責後，仍甘於承擔責任而為上述有利被
    告之證述，似亦難以遽認其於偵查及本院審理中所為之證述
    係屬不實。況且，本件係對於證人甲○○實施通訊監察，因
    而查獲被告涉犯運輸毒品部分，則於前往證人甲○○住處搜
    索時，警已掌握相關通訊監察資料，則於製作警詢筆錄時，
    亦不能排除證人甲○○係依警所提示資料而附和陳述之可能
    性。另證人甲○○於94年5 月8 日因違反毒品危害防制條例
    案件，經警查獲時，員警於金門縣金寧鄉湖埔村埔後99號搜
    索扣得來電顯示器乙個，固有福建金門地方法院搜索票、金
    門縣警察局搜索扣押筆錄等件在卷足憑（參97年度偵緝字第
    178 號卷第65頁至第70頁），然該94年5 月8 日所查扣之來
    電顯示器是否即為公訴意旨所指於該案查扣數月前之93年8
    月31日被告運輸毒品所用以夾藏海洛因之來電顯示器，亦非
    無疑；另以94年5 月8 日另於桃園縣桃園市○○路326 號3
    樓之1 等處搜索扣得之毒品同時併有海洛因及安非他命等情
    ，亦有該院搜索票與金門縣警察局搜索扣押筆錄等件足憑（
    參上開偵查卷第71頁至第76頁），則93年8 月31日並未扣得
    任何來電顯示器或毒品可稽，縱使當日真有寄送來電顯示器
    ，而該來電顯示器中，確夾藏有毒品，則如何認定該毒品究
    為海洛因或安非他命？是以，被告於94年7 月13日於警詢所
    為前開不利於己之供述，除證人甲○○警詢中之陳述外，卷
    存事證並無任何有關於被告當時有公訴意旨所指運輸毒品各
    種情形之扣案物品或其他資料；且被告於警詢中所述曾向證
    人甲○○購買安非他命，而證人甲○○囑咐其向徐阿坤拿乙
    件物品，徐阿坤已將物品包裝完成，且告知係電話來電顯示
    器等情（參被告前開警詢筆錄），何以公訴意旨所指運輸毒
    品犯行之標的竟為海洛因，其間關聯為何，實無從依上開卷
    證資料遽予認定。參酌，證人即偵辦本案之金門縣警察局刑
    事偵查大隊小隊長乙○○證稱：實施通訊監察該案中之耀哥
    、阿威、小明均非同一人，而在其監聽過程中，耀哥、阿威
    與小明他們有無可能互相持用對方電話，因時間久遠，已無
    從記憶，其等於詢問證人甲○○第二次警詢筆錄時，證人甲○○答稱到機場去寄的人是被告，有給證人甲○○看譯文但
    不記有無播放監聽錄音帶給證人甲○○聽聞等語（參本院卷
    第14 1頁至第143 頁），則該案中之通訊監察對象均非被告
    、耀哥等人，警員對於彼等之聲音特質，即有可能並未特別
    留意而不能排除有誤判之情形；再者，證人乙○○等承辦員
    警亦無法確認是否播放通訊監察錄音帶予證人甲○○確認是
    否為其本人之對話，及該案中涉案之前開「耀哥」、「小明
    」等人互持對方電話之可能性，據此，證人乙○○所為上開
    證述即難遽為不利被告之認定。是以，公訴意旨所指93年8
    月31日被告運輸毒品犯行，究否有實際寄送來電顯示器，來
    電顯示器有無夾藏毒品，所夾藏之毒品種類為何等運輸毒品
    犯行等重要事項，均付之闕如，則公訴意旨所指之被告上開
    運輸海洛因犯行，在證人甲○○所為指證欠缺其他必要證據
    加以補強之情形下，其證述內容之真實性容有疑慮，本院自
    難率為不利被告之認定。
五、綜上所陳，公訴意旨前揭所認被告之犯罪事實非無可議，尚
    非可採。此外，並無其他積極事證可資為認定被告確有上述
    運輸海洛因之事實，檢察官所指運輸第一級毒品犯罪，依卷
    存證據考察，仍未達可排除合理懷疑而具法律上確信之程度
    ，依首揭之說明，並基於「罪證有疑，利於被告」之法則，
    本院認被告上開部分之犯罪尚屬不能證明，應依法為被告無
    罪之諭知。
據上論斷，應依刑事訴訟法第301條第1項，判決如主文。
本案經檢察官梁光宗到庭執行職務。
中    華    民    國    99    年    5     月    27    日
              刑事第六庭  審判長法  官  錢建榮
                                法  官  林宜靜
                                法  官  呂美玲
以上正本證明與原本無異。
如不服本判決應於收受判決後10日內向本院提出上訴書狀，並應
敘述具體理由。其未敘述上訴理由者，應於上訴期間屆滿後20日
內向本院補提理由書(均須按他造當事人之人數附繕本)「切勿逕
送上級法院」。
                                書記官  李玉華
中    華    民    國    99    年    5     月    28    日

司法院資訊處製作；財團法人民間司法改革基金會備份。
